臺灣板橋地方法院刑事判決　　　　　　　94年度訴字第1458號
公　訴　人　臺灣板橋地方法院檢察署檢察官
被　　　告　甲○○
指定辯護人　本院公設辯護人　乙○○
上列被告因違反槍砲彈藥刀械管制條例案件，經檢察官聲請簡易
判決處刑（93年度偵字第19660 號），本院認為不得以簡易判決
處刑，改依通常程序審理，判決如下：
    主  文
甲○○未經許可持有可發射金屬或子彈具有殺傷力之槍枝，處有
期徒刑壹年貳月，併科罰金新臺幣萬元，罰金如易服勞役，以
銀元佰元即新臺幣玖佰元折算壹日。緩刑年。
扣案之空氣長槍壹支（槍枝管制編號0000000000）、瓦斯鋼瓶貳
瓶及鋼珠壹罐沒收。
    事  實
一、甲○○明知可發射金屬或子彈具有殺傷力之槍枝，係槍砲彈
    藥刀械管制條例所列管之槍砲，非經中央主管機關許可，不
    得無故持有，竟基於持有可發射金屬或子彈具有殺傷力槍枝
    之犯意，於93年11月25日，在其位於臺北縣板橋市○○街39
    號2 樓居處，向綽號「阿華」（本名似為王明華）之真實年
    籍不詳成年友人借得而持有可發射金屬或子彈具有殺傷力之
    空氣長槍1 支（槍枝管制編號0000000000），並自備其所有
    之瓦斯鋼瓶2 瓶及鋼珠1 罐，供該支空氣長槍配備使用，而
    將之放置於其上開住處內。嗣於93年12月7 日23時40分許，
    為警在上址查獲，並扣得前開空氣長槍1 支（槍枝管制編號
    0000000000）、瓦斯鋼瓶2 瓶及鋼珠1 罐。
二、案經臺北縣政府警察局三重分局報請臺灣板橋地方法院檢察
    署檢察官偵查後聲請簡易判決處刑，本院簡易庭認不得以簡
    易判決處刑，移送本院普通庭依通常程序審理。
    理  由
一、證據能力部分：卷附之內政部警政署刑事警察局93年12月22
    日刑鑑字第0930247112號槍彈鑑定書、內政部94年8 月4 日
    內授警字第0940101047號、94年8 月15日內授警字第094010
    1111號函，性質上雖屬被告以外之人於審判外之書面陳述，
    但內政部警察署刑事警察局係於偵查中經檢察官、內政部則
    係經本院囑託進行鑑定，依刑事訴訟法第206 條第1 項之規
    定，本得以書面之方式報告，屬於法定之傳聞例外情形，且
    被告迄於言詞辯論終結前亦未聲明異議，復經本院審酌前開
    書面陳述作成時之情況，認為適當，應有證據能力，合先敘
    明。
二、上揭犯罪事實，業據被告甲○○迭自警詢、偵查及本院審理
    時坦承不諱，並有查獲照片3 張在卷足憑，且有該支空氣長
    槍及被告所有供該支空氣長槍使用之瓦斯鋼瓶2 瓶及鋼珠1
    罐扣案可資佐證，而該支空氣長槍經送請內政部警政署刑事
    警察局以性能檢驗法、動能測試法鑑驗認：送鑑空氣長槍1
    支（槍枝管制編號0000000000），認係玩具空氣長槍，以外
    接中型高壓鋼瓶內之氣體為發射力，機械性能良好，經實際
    試射，測得鋼珠（直徑約8mm 、重2.1 克）之發射速度分別
    為136 、135 、135 公尺／秒）計算其動能分別為19.42 、
    19.14 、19.14 焦耳，單位面積動能分別為38.64 、38.07
    、38.07 焦耳／平方公分。就殺傷力之相關數據：（一）美
    國軍醫總署定義：彈丸撞擊動能達58呎磅（約為78.6焦耳）
    ，則足以使人喪失戰鬥能力。（二）本局對活豬作射擊測試
    結果，彈丸單位面積動能達24焦耳／平方公分，則足以穿入
    豬隻皮肉層。（三）依日本科學警察研究所之研究結果，彈
    丸單位面積動能達20焦耳／平方公分則足以穿入人體皮肉層
    之情，有該局93年12月22日刑鑑字第0930247112號彈彈鑑定
    書1 份附卷可稽，是扣案之空氣長槍經實際試射所測得之單
    位面積動能至少高達38.07 焦耳／平方公分，依上開槍彈鑑
    定書所載之殺傷力數據可知，已足以穿透豬隻及人體皮肉層
    ，顯見確具有殺傷力無疑。再者，該支空氣長槍復經內政部
    函覆：送鑑槍枝編號「0000000000」為「槍砲彈藥刀械管制
    條例」第4 條第1 項第1 款所稱之「其他可發射金屬或子彈
    具有殺傷力之各式槍砲」，前揭本部函文誤植為「空氣槍」
    ，特此更正等語，有該部94年8 月15日內授警字第09401011
    11號函文存卷可考，足認被告自白與事實相符。本案事證明
    確，被告犯行堪以認定，應依法論科。
三、查被告行為後，槍砲彈藥刀械管制條例業經修正，並於94年
    1 月26日經總統公布，而於同年月28日生效，就未經許可持
    有可發射金屬或子彈具有殺傷力之各式槍砲部分，係規定於
    修正前槍砲彈藥刀械管制條例第11條第4 項，其法定刑為「
    1 年以上7 年以下有期徒刑，併科新臺幣700 萬元以下罰金
    」，而修正後之槍砲彈藥刀械管制條例則刪除舊法第11 條
    ，與原條例第8 條、第10條合併規定於第8 條，而修正後之
    該條例第8 條第4 項提高法定刑為「3 年上以10年以下有期
    徒刑，併科新臺幣700 萬元以下罰金」，經比較新舊法結果
    ，以修正前槍砲彈藥刀械管制條例第11條第4 項之規定較有
    利於被告，依刑法第2 條第1 項但書規定，自應適用修正前
    槍砲彈藥刀械管制條例第11條第4 項之規定論處。是核被告
    所為，係犯修正前槍砲彈藥刀械管制條例第11條第4 項之未
    經許可持有可發射金屬或子彈具有殺傷力之槍枝罪。爰審酌
    被告未經許可持有具殺傷力之槍枝，危害人身安全、社會秩
    序至鉅，兼衡被告持有前開槍枝，並無其他犯罪目的，且所
    持有時間非長，對於社會治安影響之程度，及被告犯罪後坦
    承犯行之態度等一切情狀，量處如主文所示之刑，並諭知罰
    金如易服勞役之折算標準，資為懲儆。又被告未曾受有期徒
    刑以上刑之宣告，有臺灣高等法院被告前案紀錄表佐卷可考
    ，其因一時失慮，偶罹刑典，經此偵審程序及刑之宣告等教
    訓後，應知警惕而無再犯之虞，本院認所宣告之刑以暫不執
    行為適當，爰依刑法第74條第1 款規定，併予宣告緩刑3 年
    ，以啟自新。扣案之空氣長槍（槍枝管制編號0000000000）
    1 支，認具殺傷力（詳見前述），係違禁物，不問屬於被告
    與否，應依刑法第38條第1 項第1 款規定宣告沒收；另扣案
    之瓦斯鋼瓶2 瓶及鋼珠1 罐，則係被告所有而供該支空氣長
    槍配備使用而為本件犯罪所用之物，業據被告供明在卷，併
    依刑法第38條第1 項第2 款規定宣告沒收。
據上論斷，應依刑事訴訟法第452 條、第299 條第1 項前段，修
正前槍砲彈藥刀械管制條例第11條第4 項，刑法第11條前段、第
2條 第1 項但書、第42條第2 項、第38條第1 項第1 款、第2 款
、第74條第1 款，罰金罰鍰提高標準條例第2 條，現行法規所定
貨幣單位折算新臺幣條例第2 條，判決如主文。
本案經檢察官鄧媛到庭執行職務。
中　　華　　民　　國　　94　　年　　11　　月　　24　　日
                  刑事第三庭    審判長法　官  李麗玲
                                      法  官  張兆光
                                      法  官  鄧雅心
以上正本證明與原本無異。
如不服本判決應於送達後10日內向本院提出上訴狀。
                                      書記官　黃美雲
中　　華　　民　　國　　94　　年　　11　　月　　24　　日
附錄本案論罪科刑法條
修正前之槍砲彈藥刀械管制條例第十一條
未經許可，製造、販賣或運輸第四條第一項第一款所稱其他可發
射金屬或子彈具有殺傷力之各式槍砲者，處五年以上有期徒刑，
併科新臺幣一千萬元以下罰金。
未經許可，轉讓、出租或出借前項所列槍砲者，處三年以上十年
以下有期徒刑，併科新臺幣七百萬元以下罰金。
意圖供自己或他人犯罪之用，而犯前二項之罪者，處無期徒刑或
七年以上有期徒刑，併科新臺幣一千萬元以下罰金。
未經許可，持有、寄藏或意圖販賣而陳列第一項所列槍砲者，處
一年以上七年以下有期徒刑，併科新臺幣七百萬元以下罰金。
第一項至第三項之未遂犯罰之。
